【裁判字號】    95,交簡上,53
【裁判日期】    951229
【裁判案由】    公共危險
【裁判全文】
臺灣彰化地方法院刑事判決          95年度交簡上字第53號
上  訴  人
即  被  告  甲○○
                      之11
上列上訴人即被告因公共危險案件，不服本院彰化簡易庭九十五
年度彰交簡字第四五一號中華民國九十五年十月三十一日第一審
簡易判決（原聲請簡易判決處刑案號：九十五年度偵字第八０一
二號），提起上訴，本院管轄之第二審合議庭判決如下：
    主  文
上訴駁回。
    事實及理由
一、本案經本院審理結果，認第一審判決認事用法及量刑均無不
    當，應予維持，並引用第一審判決書記載之事實、證據及理
    由（如附件）。
二、上訴人即被告（以下簡稱被告）上訴意旨略以：被告對因飲
    酒而不能安全駕駛動力交通工具之事實坦承不諱，且配合檢
    方辦案，犯後態度良好，且被告對其犯行益加十分懊悔，願
    洗心革面痛改前非，足見被告本性良善，實無過予苛責之必
    要，且被告因本件車禍身受重傷，而無法再從事先前工地建
    築工人之職業，且因身患殘疾而謀生不易，仍需負擔龐大醫
    療復健等費用而身心俱疲，請求准予最低刑度予以輕判，以
    勵自新等語。
三、按道路交通安全規則第一百十四條第二款規定，汽車駕駛人
    飲酒後吐氣所含酒精成份（即濃度）超過每公升零點二五毫
    克以上者，不得駕車，即是基於酒精對人體中樞神經系統有
    麻醉作用，為維護安全駕駛，而為之禁止規定。又按刑法第
    一百八十五條之三所稱服用酒類或其他相類之物，不能安全
    駕駛動力交通工具之公共危險條款，則屬抽象危險犯之規定
    ，此種抽象危險犯係伴隨飲酒過量駕車之行為而當然成立。
    換言之，只需客觀上有此種行為出現，危險即視為存在，是
    否果真肇事，並不影響公共危險罪責之成立，然如確實因之
    駕車肇事，其刑責之明顯性，自更不待言。又參考德國、美
    國之認定標準，對於酒精濃度呼氣已達每公升零點五五毫克
    或血液濃度達百分之零點一一以上，肇事率為一般正常人之
    十倍，認為已達「不能安全駕駛」之標準；至於上揭數值以
    下之行為，如輔以其他客觀事實得作為「不能安全駕駛」之
    判斷，亦認為應依刑法第一百八十五條之三之規定移送，法
    務部八十八年五月十八日法八八檢字第００一六六九號函亦
    採斯旨。而本件被告經測試後，其血液中之酒精濃度已達一
    八四．九０ｍｇ／ｄｌ（即相當於呼氣中酒精濃度既已達每
    公升０．九二四五毫克，此有財團法人彰化基督教醫院檢驗
    醫學科快速藥物及毒物檢驗報告單一份在卷可稽），且被告
    所騎乘之車牌號碼ＡＷＪ─五三０號重型機車，係於行經彰
    化縣彰化市○○路○段大肚溪南端北上路段時，因酒後駕駛
    操控力欠佳，而與張介忠所駕駛同向行駛之車牌號碼ＰＢ─
    八五一五號自用小客車發生碰撞，致被告人車倒地因而受傷
    送醫，且被告於查獲過程，有昏睡叫喚不醒、泥醉之情事，
    此有刑法第一百八十五條之三案件測試觀察紀錄表一份在卷
    可稽，此外並有道路交通事故調查報告表（一）（二）、道
    路交通事故現場圖各一份及照片八幀在卷可稽，足認被告顯
    係酒後意識模糊，操控能力顯著降低所致，是以被告服用酒
    類不能安全駕駛動力交通工具而駕駛之犯行事證已臻明確，
    洵堪認定。
四、本件原審審酌被告犯案情節及被告前於九十一年間，即因酒
    駕之公共危險案件，經臺灣臺中地方法院以九十一年度中交
    簡字第一六五五號判處拘役五十九日確定，甫於九十二年九
    月十一日執行完畢，被告竟又再犯本案等情，據以論罪科刑
    ，判處被告有期徒刑三月，並依修正前刑法第四十一條第一
    項前段之規定諭知易科罰金之折算標準，核無違誤或不當，
    上訴人指摘原判決不當及量刑過重，聲請撤銷原判決，難認
    有理由，應予駁回其上訴。
據上論斷，應依刑事訴訟法第四百五十五條之一第一項、第三項
、第三百七十三條、第三百六十八條，判決如主文。
本案經檢察官洪紹文到庭執行職務。
中    華    民    國    95    年    12    月    29    日
                        臺灣彰化地方法院刑事第二庭
                            審判長法官  石 馨 文
                            法      官  黃 齡 玉
                            法      官  尚 安 雅
以上正本證明與原本無異。
本判決不得上訴。
中    華    民    國    96    年    1     月    2     日
                            書  記  官  洪 年 慶


司法院資訊處製作；財團法人民間司法改革基金會備份。
